Edwin Moreno Pérez Full Stack Developer

dedinmoreno77@gmail.com \$\&\ 935415999

• Antofagasta, chile

in edwinmoreno777

github.com/edwinmoreno77

PERFIL

Soy un desarrollador con más de 3 años de experiencia, motivado por la curiosidad y el aprendizaje continuo. He tenido la oportunidad de trabajar en proyectos variados, desarrollando desde interfaces de usuario atractivas hasta aplicaciones funcionales y eficientes.

EDUCACIÓN

4Geeks Acamedy Chile **Full Stack Developer** Escuela de capacitación Aeronáutica, Pedro Lanz Rodríguez Piloto de ala fija

Dic 2012 - May 2014

Jul 2024 - Dic 2024 Antofagasta, Chile

Jul 2007 - Jul 2011

Universidad Militar de Venezuela **Administrador Publico**

Venezuela

Venezuela

EXPERIENCIA PROFESIONAL

Autonomo **Full Stack Developer** Feb 2022 presente Antofagasta, Chile

Durante este período, gestioné mi tienda en Shopify y desarrollé proyectos a medida fuera de ese ecosistema. Diseñé aplicaciones y plataformas personalizadas con tecnologías como React, Next.js, Node.js (Express) y Python (Flask), utilizando frameworks como Tailwind, Bootstrap y MUI, además de Redux Toolkit para optimizar la experiencia del usuario.

Vopexa Industrial

Secretario técnico Feb 2023 - Ene 2024 Participé en el montaje electromecánico en SQM Salar del Carmen, encargándome de la interpretación de Antofagasta, Chile

planos, elaboración y protocolización de procedimientos, y generación de informes diarios de avances. Además, realicé reportes detallados de horas hombre y gestioné documentación para la prevención de riesgos laborales, asegurando el cumplimiento de las normativas de seguridad.

Hostyweb spa 🔗

Full Stack Developer Oct 2022 - Ene 2023 Antofagasta, Chile

Durante este período, gestioné mi tienda en Shopify y desarrollé proyectos a medida fuera de ese ecosistema. Diseñé aplicaciones y plataformas personalizadas con tecnologías como React, Next.js, Node.js (Express) y Python (Flask), utilizando frameworks como Tailwind, Bootstrap y MUI, además de Redux Toolkit para optimizar la experiencia del usuario.

PROYECTOS

Sep 2022 Calendar-App &

Aplicación web de calendario para gestionar eventos, con autenticación, creación, edición y eliminación de eventos. Tecnologias usadas: React, Bootstrap, Redux Toolkit, NodeJS, Express, MongoDB, JWT, Bcrypt.

Nov 2024 - presente

PetCenter es la herramienta perfecta para los amantes de las mascotas que desean mantener un registro organizado y completo de la salud de sus animales.

Tecnologías usadas: React, Tailwind, Python, Flask, SQLite, Cloudinar, JWT, Bcrypt

Jul 2022

Aplicación web para la gestión de pedidos de pasteles personalizados. La aplicación permite a los usuarios explorar productos destacados, programar pedidos y administrar categorías y productos a través de una sólida API REST.

Tecnologías usadas: React, Bootstrap, NodeJs, Express, MongoDB, Cloudinary, JWT, Bcrypt,

TECNOLOGÍAS Y LENGUAJES DE PROGRAMACIÓN

HTML5/CSS3 | Javascript ECMAScript 2020 | TypeScript | React | NextJS | NodeJS | Express | Python | Flask | SQLAlchemy | SQL | SQLite | MongoDB | Tailwind | Bootstrap | MUI | Styled-Components | Git y Github | Jest | React Testing Library | Redux Toolkit | APIS | DOM | JIRA | Flux | SCRUM

IDIOMAS

Ingles: B1

Español: Nativo

CURSOSYCERTIFICACIONES/HABILIDADESBLANDAS/OTROS

JavaScript Moderno | Git | GitHub | TypeScript | React | NodeJs | Full Stack Developer | Trabajo en equipo | Resolución de problemas | Pensamiento crítico | Gestión del tiempo | Aprendizaje autónomo | Adaptabilidad